臺灣高等法院臺中分院刑事裁定　
111年度聲字第921號

聲  請  人  臺灣高等檢察署臺中檢察分署檢察官     
受  刑  人  吳彥麟


上列聲請人因受刑人數罪併罰有二裁判以上，聲請定其應執行之
刑（聲請案號：111年度執聲字第382號），本院裁定如下：
    主  文
甲○○因犯如附表所示各罪所處之徒刑，應執行有期徒刑貳年參
月。
    理  由
一、聲請意旨略以：受刑人甲○○因詐欺數罪，先後經判決確定如
    附表，應依刑法第53條、第51條第5款規定，定其應執行之
    刑，爰依刑事訴訟法第477條第1項聲請裁定等語。
二、按裁判確定前犯數罪者，併合處罰之；數罪併罰，有二裁判
    以上者，依刑法第51條之規定，定其應執行之刑；又宣告多
    數有期徒刑，於各刑中之最長期以上，各刑合併之刑期以下
    定其刑期，但不得逾30年，刑法第50條第1 項前段、第53條
    、第51條第5 款分別定有明文。次按數罪併罰之定應執行之
    刑，係出於刑罰經濟與責罰相當之考量，並非予以犯罪行為
    人或受刑人不當之利益，為一種特別的量刑過程，相較於刑
    法第57條所定科刑時應審酌之事項係對一般犯罪行為之裁量
    ，為定應執行刑之宣告，乃對犯罪行為人本身及所犯各罪之
    總檢視，除應考量行為人所犯數罪反應出之人格特性，並應
    權衡審酌行為人之責任與整體刑法目的及相關刑事政策，在
    量刑權之法律拘束性原則下，依刑法第51條第5款之規定，
    採限制加重原則，以宣告各刑中之最長期為下限，各刑合併
    之刑期為上限，但最長不得逾30年，資為量刑自由裁量權之
    外部性界限，並應受法秩序理念規範之比例原則、平等原則
    、責罰相當原則、重複評價禁止原則等自由裁量權之內部抽
    象價值要求界限之支配，以使輕重得宜，罰當其責，俾符合
    法律授與裁量權之目的，以區別數罪併罰與單純數罪之不同
    ，兼顧刑罰衡平原則（最高法院100年度台抗字第440 號刑
    事裁定意旨參照）。又由被告上訴或為被告之利益而上訴者
    ，第二審法院不得諭知較重於原審判決之刑，但因原審判決
    適用法條不當而撤銷之者，不在此限；前項所稱之刑，指宣
    告刑及數罪併罰所定應執行之刑；第一項規定，於第一審或
    第二審數罪併罰之判決，一部上訴經撤銷後，另以裁定定其
    應執行之刑時，準用之，刑事訴訟法第370條定有明文。是
    刑事訴訟法第370條第2項、第3項，已針對第二審上訴案件
    之定應執行之刑，明定有不利益變更禁止原則之適用。
三、經查：
　㈠受刑人甲○○因詐欺數罪，經本院先後判處如附表所示之刑確
    定，有各該案件判決及臺灣高等法院被告前案紀錄表在卷可
    查，本院認檢察官聲請定其應執行之刑為合法正當，應予准
    許。經審酌受刑人所犯如附表所示各罪之犯罪態樣、時間間
    隔、侵害法益、各罪依其犯罪情節所量定之刑，有上開判決
    及臺灣高等法院被告前案紀錄表在卷可查，暨考量前述比例
    原則、平等原則、責罰相當原則、重複評價禁止原則等自由
    裁量權之內部抽象價值要求之界限，合併定其應執行之刑如
    主文所示。　　　　
　㈡依最高法院110年度台抗大字第489號大法庭裁定意旨：「定
    應執行刑，不僅攸關國家刑罰權之行使，於受刑人之權益亦
    有重大影響，除顯無必要或有急迫情形外，法院於裁定前，
    允宜予受刑人以言詞、書面或其他適當方式陳述意見之機會
    ，程序保障更加周全。」惟查，受刑人於111年3月31日經臺
    灣臺中地方檢察署發布通緝在案，有臺灣高等法院被告全國
    通緝紀錄表在卷可稽，顯已逃匿，自無再予受刑人以言詞、
    書面或其他適當方式陳述意見之必要，附此敘明。
據上論結，應依刑事訴訟法第477條第1項，刑法第53條、第51條
第5款，裁定如主文。　　
中　　華　　民　　國　　111 　年　　4 　　月　　27　　日
              刑事第一庭　審判長法　官　江德千
                                法　官　高增泓
　　　　  　　　　　　　　　　　法　官　簡源希
以上正本證明與原本無異。
如不服本裁定，應於收受送達後5日內向本院提出抗告書狀（須
附繕本）。因疫情而遲誤不變期間，得向法院聲請回復原狀。

                                書記官  吳麗琴
　　　　　　　　　　　　　　　　
中　　華　　民　　國　　111 　年　　4 　　月　　27　　日
附表：受刑人甲○○定應執行刑案件一覽表 
編　　　　　號  1 2 3 罪　　　　　名  詐欺 詐欺 詐欺 宣　　告　　刑  有期徒刑1年2月  有期徒刑1年1月 （共3罪） 有期徒刑7月 （共20罪） 犯　罪　日　期  109.07.07至109.07.08 109.07.08（3次）  109.07.07（8次） 109.07.08（12次） 偵查(自訴)機關 年度案號  臺中地檢109年度少連偵字第284號等 臺中地檢109年度少連偵字第284號等 臺中地檢109年度少連偵字第284號等 最　後 事實審 法　  院 中高分院 中高分院 中高分院  案　  號 110年度金上訴字 第1346號 110年度金上訴字 第1346號 110年度金上訴字 第1346號  判決日期 110.10.19 110.10.19 110.10.19 確　定 判　決 法　　院 中高分院 中高分院 中高分院  案　　號 110年度金上訴字 第1346號 110年度金上訴字 第1346號 110年度金上訴字 第1346號  確定日期 110.11.22 110.11.22 110.11.22 是否為得易科 罰金、社會勞動之案件  不得易科、社勞 不得易科、社勞 不得易科、社勞 備註  臺中地檢110年度執字第14239號 臺中地檢110年度執字第14239號 臺中地檢110年度執字第14239號